【裁判字號】    90,交簡上,10
【裁判日期】    901025
【裁判案由】    公共危險
【裁判全文】
臺灣雲林地方法院刑事判決                          九十年度交簡上字第一號
    上  訴  人  甲○○
    即  被  告
右列被告因公共危險案件，不服本院虎尾簡易庭中華民國九十年八月十七日九十年度
虎交簡字第一○二號刑事簡易判決（聲請案號：台灣雲林地方法院檢察署九十年度偵
字第二九二六號），提起上訴，本院管轄之第二審合議庭判決如左：
    主  文
上訴駁回。
甲○○緩刑貳年。
    事  實
一、甲○○明知服用酒類或其他相類之物，不能安全駕駛動力交通工具者，不得駕駛
    動力交通工具，竟於民國九十年七月十七日二十三時許，在雲林縣西螺鎮某處其
    友人家中，飲用高梁酒至次日即九十年七月十八日凌晨零時四十分許，於飲用酒
    類已達不能安全駕駛動力交通工具之情形下，猶駕駛車號Ｓ五─四四二六號自小
    客車，沿雲林縣西螺鎮○○路（由南往北方向）行駛，於九十年七月十八日凌晨
    一時許，行經雲林縣西螺鎮○○路二一三號前時，因酒後駕駛失控，不慎駛入對
    向車道內，撞及乙○○所有停放於該處之車號Ｙ七─七七三九號自小客車左前保
    險桿、左前大燈、左前輪及左前門等處。嗣經警於九十年七月十八日凌晨一時三
    十八分許，對甲○○施以酒精測試，發現甲○○飲酒後吐氣所含酒精成分濃度達
    每公升一‧三毫克，而查知上情。
二、案經雲林縣警察局西螺分局報告臺灣雲林地方法院檢察署檢察官偵查起訴。
    理  由
一、右揭事實，業據被告甲○○於警、偵訊及本院審理中坦承不諱，而被告經警對其
    施以酒精測試，測得其口中吐氣所含酒精濃度達每公升一．三毫克，有卷附之酒
    精測試表一紙在卷可稽，並有刑法第一百八十五條之三案件測試觀察紀錄表一紙
    在卷可佐。按行為人飲酒後吐氣所含酒精成份達每公升零點五毫克，即反應較慢
    ，感覺減低，影響駕駛，而達每公升一毫克時，精神即混惑不清晰等節，有行政
    院國軍退除役官兵輔導委員會台北榮民總醫院八十八年八月五日（八八）北總內
    字第二六八六八號函附卷可稽，揆諸上開函文之說明，被告於飲酒後其吐氣所含
    酒精成份已達於每公升一．三毫克之狀態下，猶駕駛汽車行駛於道路上，其當時
    之狀態，顯已達不能安全駕駛動力交通工具之程度甚明。本件事證明確，被告犯
    行堪以認定
二、核被告甲○○所為，係犯刑法第一百八十五條之三之服用酒類，不能安全駕駛動
    力交通工具而駕駛罪。原審認被告罪證明確，因予適用刑法第一百八十五條之三
    、第四十一條第一項前段，罰金罰鍰提高標準條例第二條等規定，並審酌被告於
    酒後駕車逆向行駛，肇致本件車禍，幸未致人傷亡，惟被告此一行為已對其他合
    法使用道路之駕駛人或行人造成立即侵害之高度危險性，嚴重影響道路交通往來
    安全，且亦自陷於危險狀態等一切情狀，量處被告有期徒刑五月，並諭知易科罰
    金之折算標準。原審判決認事用法均無不合，量刑亦稱妥適，被告上訴意旨指摘
    原判決不當，為無理由，應予駁回。惟查，被告前未曾受有期徒刑以上刑之宣告
    ，有臺灣雲林地方法院被告院內索引卡紀錄表、臺灣高等法院被告全國前案紀錄
    表各一份在卷可查，其因一時失慮，觸犯刑責，犯後已與被害人達成和解，有調
    解書一紙在卷可稽，經此偵、審程序之教訓後，應知所警惕，而無再犯之虞，本
    院因認上開對其所受宣告之刑，以暫不執行為適當，爰併予宣告緩刑二年，以勵
    自新。
據上論斷，應依刑事訴訟法第四百五十五條之一第三項、第三百六十八條，刑法第七
十四條第一款，判決如主文。
本案經檢察官施添寶到庭執行職務。
中      華      民      國      九十      年      十    月    二十五    日
                                    臺灣雲林地方法院刑事第二庭
                                        審判長法官  紀  文  勝
                                              法官  趙  思  芸
                                              法官  冷  明  珍
右正本證明與原本無異。
不得上訴。
                                            書記官  周  麗  雲
中      華      民      國      九十      年      十    月    二十五    日


司法院資訊處製作；財團法人民間司法改革基金會備份。
